臺灣臺北地方法院刑事判決　　　　　　 96年度交易字第205號
公　訴　人　臺灣臺北地方法院檢察署檢察官
被　　　告　己○○
上列被告因妨害公務等案件，經檢察官提起公訴（96年度偵字第
3676號），本院判決如下：
    主  文
己○○服用酒類，不能安全駕駛動力交通工具而駕駛，處拘役肆
拾日，如易科罰金，以新臺幣壹仟元折算壹日。又對於公務員依
法執行職務時，施強暴，處有期徒刑伍月，如易科罰金，以新臺
幣壹仟元折算壹日。
    事  實
一、己○○於民國96年1月27日上午0時30分許，在臺北市○○區
    ○○路三段某處，飲用酒精類飲品，其酒後呼氣之酒精濃度
    達每公升1.00毫克，已達於不能安全駕駛動力交通工具之狀
    態後，竟仍駕駛車牌號碼SD-2967號自小客車上路，於同日
    上午5時22許，途經臺北市○○區○○路三段192巷2弄4號前
    ，因所駕自小客車發出聲響妨害安寧，臺北市政府警察局文
    山第二分局興隆路派出所蔡慶文員警據報前往處理，己○○
    見蔡慶文員警朝向其走來，為避免酒後駕車遭盤查，明知該
    巷弄狹窄並停放有汽機車，仍駕車向前衝撞員警巡邏車後再
    倒車，亦未遵員警要求下車之命令，復往前衝撞，強力撞擊
    員警巡邏車，己○○見無法順利逃脫，乃再度高速倒車近10
    餘公尺，己○○再加速馬力往前衝撞，多次來回衝撞毀損員
    警巡邏車與停置於巷弄邊之汽機車多輛，蔡慶文員警對空鳴
    槍警告無效後，涉擊己○○所駕車之輪胎，惟己○○仍駕車
    將巡邏車撞開而逃逸，以此強暴方式妨害員警依法執行職務
    時，己○○駕車至同路段112巷4弄時，因該巷弄無路可進，
    己○○乃棄車翻牆逃逸，惟仍被支援員警追躡逮捕並測得前
    開呼氣酒精濃度數值，始被查獲。
二、案經臺北市政府警察局文山第二分局報請臺灣臺北地方法院
    檢察署檢察官偵查起訴。
    理  由
壹、程序部分：
一、本件被告己○○所為不利於己之供述，並無出於強暴、脅迫
    、利誘、詐欺、疲勞訊問、違法羈押或其他不正之方法，亦
    非違反法定障礙事由經過期間不得訊問或告知義務之規定而
    為，依刑事訴訟法第156條第1項、第158條之2規定，應認其
    有證據能力。
二、按被告以外之人於審判外之陳述，雖不符前4條之規定，而
    經當事人於審判程序同意做為證據，法院審酌該言詞陳述或
    書面陳述作成時之情況，認為適當者，亦得為證據。當事人
    、代理人或辯護人於法院調查證據時，知有第159條第1項不
    得為證據之情形，而未於言詞辯論終結前聲明異議者，視為
    有前項之同意，為刑事訴訟法第159條之5所明定。證人丙○○、甲○○、丁○○、戊○○、乙○、蔡慶文分別於警、偵
    訊之供、證述，被告於審判期日均表示無意見，證人丙○○
    、甲○○、丁○○、戊○○、乙○於警訊之供述本院認為適
    當，依上述規定，得為證據；證人蔡慶文於偵查中具結證述
    ，核無顯不可信之情況，依同法第159條之1第2項得為證據
    。
三、本件認定犯罪事實所憑之非供述證據（詳見後述），均無違
    反法定程序而取得之情形，依刑事訴訟法第158條之4反面規
    定，自有證據能力。
貳、實體部分：
一、上開事實業經被告己○○於本院審理時坦承不諱，核與告訴
    人丙○○、甲○○、丁○○、戊○○於警訊時指訴之情形相
    符，並有證人即現場執勤之員警蔡慶文於偵查及本院審理時
    及證人乙○於警訊時分別證述明確，復有臺北市政府警察局
    舉發違反道路交通管理事件通知單影本、呼氣酒精濃度測試
    記錄、觀察紀錄表各1紙及道路交通事故調查及受損車輛採
    證照片等在卷可稽，從而足認被告上開任意性自白確與事實
    相符，故本件事證明確，被告犯行堪予認定，應依法論科。
二、核被告所為，係犯刑法第185條之3之公共危險罪、第135條
    第1項之妨害公務罪及第354條之毀損器物罪。被告以一衝撞
    行為同時妨害公務及毀損器物，觸犯數罪名，係想像競合犯
    ，應從一重之妨害公務罪處斷。至被告所犯之公共危險罪與
    前述妨害公務罪間，犯意各別，罪名不同，應分論併罰。爰
    審酌被告因不服警員取締酒駕，向依法執勤之公務員使用暴
    力，其惡性重大，然犯罪後尚能坦承犯行、犯後態度尚佳等
    一切情狀，分別量處如主文所示之刑，並均諭知易科罰金之
    折算標準。
參、據上論斷，應依刑事訴訟法第299條第1項前段、刑法第185
    條之3、第135條第1項、第354條、第55條、第41條第1項前
    段，刑法施行法第1條之1，判決如主文。
本案經檢察官鄧巧羚到庭執行職務。
中　　華　　民　　國　　96　　年　　5 　　月　　21　　日
　　　　　　　　　刑事第十二庭  法　官　曾正龍
以上正本證明與原本無異。
如不服本判決，應於判決送達後10日內，向本院提出上訴狀。
                                書記官  彭自青
中　　華　　民　　國　　96　　年　　5 　　月　　22　　日
附錄本案論罪科刑法條全文：
中華民國刑法第135條
對於公務員依法執行職務時，施強暴脅迫者，處3年以下有期徒
刑、拘役或3百元以下罰金。
意圖使公務員執行一定之職務或妨害其依法執行一定之職務或使
公務員辭職，而施強暴脅迫者，亦同。
犯前二項之罪，因而致公務員於死者，處無期徒刑或7年以上有
期徒刑；致重傷者，處3年以上、10年以下有期徒刑。
中華民國刑法第185條之3
服用毒品、麻醉藥品、酒類或其他相類之物，不能安全駕駛動力
交通工具而駕駛者，處1年以下有期徒刑、拘役或3萬元以下罰金
。
中華民國刑法第354條
毀棄、損壞前二條以外之他人之物或致令不堪用，足以生損害於
公眾或他人者，處2年以下有期徒刑、拘役或5百元以下罰金。
